【裁判字號】    98,交抗,2932
【裁判日期】    990104
【裁判案由】    違反道路交通管理處罰條例
【裁判全文】
臺灣高等法院交通事件裁定            98年度交抗字第2932號
抗  告  人
即受處分人  甲○○
上列抗告人因違反道路交通管理處罰條例案件，不服臺灣板橋地
方法院，中華民國98年11月12日所為裁定（98年度交聲字第3181
號），提起抗告，本院裁定如下：
    主  文
抗告駁回。
    理  由
一、抗告意旨略以：我於岳父母家旁對面鄰居住處喝酒，所以之
    前我會說有在家裡喝一點點酒，但我是以徒步回家，並未騎
    車行進於馬路上。天色昏暗中，員警可能見到我牽著車，東
    張西望，覺得可疑而前來盤查，本來並非要抓酒後騎車，恰
    巧我坦承有喝酒，就未多聽解釋，連同人、車帶至派出所作
    酒測。難道執法之警員事後就不會自圓其說嗎？在原審法院
    出庭調查時，警員說當天有打電話到我家，事實上家中根本
    沒有人接到電話，可見警員是避重就輕、胡說八道等語。
二、按汽機車駕駛人飲用酒類或其他類似物後其吐氣所含酒精濃
    度超過每公升0.25毫克或血液中酒精濃度超過百分之0.05以
    上者，不得駕車。汽機車駕駛人，駕駛汽機車經測試檢定有
    酒精濃度超過規定標準之情形，處新臺幣（下同）15,000元
    以上60,000元以下罰鍰，並當場移置保管該汽機車及吊扣其
    駕駛執照1年。另應接受道路交通安全講習。道路交通安全
    規則第2條第1項第1款、第114條第2款，道路交通管理處罰
    條例第3條第8款、第35條第1項第1款、第24 條第1項第2款
    ，分別定有明文。
三、經查：
  (一)受處分人於民國98年7月14日22時27分許，騎乘車牌號碼HY9
    -790號重型機車，行經臺北縣三峽鎮○○街195號前時，為
    巡邏員警發現騎車明顯搖晃，乃予攔停盤查，並帶回警局進
    行酒測，酒測值達每公升0.30毫克，超過規定標準，因而擎
    單舉發之違規事實，業據證人即舉發員警黃昱勳於原審到庭
    具結證述綦詳（見原審卷第24頁至第25頁），並有臺北縣政
    府警察局北縣警交大字第C00000000號舉發違反道路交通管
    理事件通知單附卷可參。
  (二)證人即舉發員警黃昱勳於原審已證稱：當時我騎機車執行巡
    邏勤務，行駛民權街往愛國路口時，見對向車道有輛機車明
    顯有酒後駕車的情形，明顯搖晃，我與同事就迴轉將該機車
    攔停，將車輛攔停後，請受處分人出示證件，我與他對談之
    間明顯有聞到酒味，當時受處分人說他是在前面小吃麵攤跟
    人喝酒，距離500公尺左右，當時我就請他回派出所酒測等
    語明確（見原審卷24頁反面）。按舉發員警於司法審查之訴
    訟程序上，係立於證人之地位而證述當時親身見聞之交通違
    規行為經過，屬於法定證據方法之一之供述證據，於法本屬
    有據，又證人黃昱勳與受處分人素不相識，亦無怨隙，自無
    甘冒偽證罪責故意設詞誣陷受處分人之理。從而，證人前揭
    之證言，應堪採信。至受處分人雖否認上情，惟觀諸其於98
    年7月20日陳述書先係辯稱：我在住家樓下，欲將機車停在
    自家走廊，因坡道很陡，我坐在機車上，觀望左右看何處可
    停，突然騎機車之員警停下問我有無喝酒，我說在家有喝一
    點云云（見原審卷第15頁）；嗣於同年8月19日異議狀稱：
    當時我在斜坡旁左看右看，警員騎機車過來問我有無喝酒，
    我說在家有喝一點補藥酒云云（見原審卷第4頁）；於原審
    訊問時先稱：當時我在斜坡，因為很陡，我才要坐上車騎上
    去，我是之前約晚上8、9點在家裡喝酒云云，嗣又改稱：我
    是在我岳父對面的鄰居家喝酒云云（見原審卷第25頁）；惟
    於抗告狀中又改稱：當時天色昏暗，警員可能見到我牽著機
    車，東張西望，覺得可疑云云（見本院卷第5頁）。由受處
    分人歷次辯解以觀，其對於本件遭警員舉發前之晚上究係在
    何處喝酒，及遭警員盤查時究竟有無坐在機車上等情節，迭
    次所辯均不一致，其辯解之真實性，顯非無疑，讓人難以採
    信。綜上，本件受處分人違規事實明確，原處分機關援引上
    開道路交通管理處罰條例及道路交通安全規則之規定，裁處
    受處分人罰鍰15,000元，吊扣駕駛執照12個月，並應施以道
    路交通安全講習，於法並無不合，原審裁定駁回其異議，亦
    無不當。受處分人猶執前揭情詞置辯，提起抗告，為無理由
    ，應予駁回。
四、據上論斷，應依道路交通案件處理辦法第26條，刑事訴訟法
    第412條，裁定如主文。
中    華    民    國    99    年    1     月    4     日
                  刑事第十三庭  審判長法  官   曾德水
                                      法  官   陳恆寬
                                      法  官   崔玲琦
以上正本證明與原本無異。
不得再抗告。
                                      書記官   馬佳瑩
中    華    民    國    99    年    1     月    5     日


司法院資訊處製作；財團法人民間司法改革基金會備份。
